【裁判字號】    90,上易,563
【裁判日期】    900104
【裁判案由】    竊盜等
【裁判全文】
臺灣高等法院高雄分院刑事判決                      九十年度上易字第五六三號
    上  訴  人  臺灣高雄地方法院檢察署檢察官
    被      告  乙○○
右列上訴人因被告竊盜案件，不服臺灣高雄地方法院八十九年度易字第二二二二號中
華民國九十年一月二十日第一審判決（起訴案號：臺灣高雄地方法院檢察署八十九年
度偵字第一０四一二號），提起上訴，本院判決如左：
    主  文
原判決關於竊盜部分撤銷。
乙○○竊盜，處有期徒刑肆月，如易科罰金，以參佰元折算壹日。
    事  實
一、乙○○曾於民國八十七年間，因施用化學合成麻醉藥品安非他命罪，經臺灣高雄
    地方法院判處有期徒刑三月確定，尚未執行。復意圖為自己不法之所有，於民國
    八十九年四月二十八日上午九時許，在高雄縣岡山鎮○○○路六十九巷口，持其
    所有之鑰匙一把竊取甲○○所有停放於該處之車號ＹＷ—七六四九號自小客車一
    部，得手後供己使用，嗣於同年五月六日十六時許，駕駛該車行經高雄縣鳳山市
    ○○路與鳳明街口時為警查獲。
二、案經高雄縣警察局鳳山分局移送臺灣高雄地方法院檢察署檢察官偵查起訴。
    理  由
一、訊據被告乙○○矢口否認有右揭竊盜犯行，辯稱：係因綽號「進仔」者積欠王仲
    萍錢，王仲萍遂約其前往討債，然「進仔」無法償還，「進仔」要王仲萍將ＹＷ
    —七六四九號自小客車牽去估價賣掉用以抵債云云。惟查，右揭事實，業據被告
    於八十九年五月十二日在偵查中坦承：「（偷車否？）在四月二十八日在岡山公
    園西路用鑰匙偷來的，之前所述是進仔交給我的是不實在」等語不諱，而被告所
    供述之偷車時、地，恰與上開自小客車之失竊時間、地點相符，果被告未於右揭
    時、地偷車，何以所述之時間、地點與上開自小客車之失竊時間、地點相符？且
    上開自小客車係甲○○所有，於右揭時、地失竊等情，亦據證人即甲○○之妻王
    燕妃於警訊證述明確，並有贓物領結及證明書各一紙在卷可參，又被告於警訊供
    稱：「因為綽號「進仔」欠『我』新台幣（下同）一萬五千七百元，所以叫我開
    去車行賣掉」，於偵查初訊時亦係辯稱係「進仔」欠伊一萬五千七百元，拿車給
    伊抵債，嗣於原審及本院審理時始改口稱係因綽號「進仔」者積欠『王仲萍』一
    萬五千七百元，王仲萍遂約其前往討債，然「進仔」無法償還，王仲萍遂將ＹＷ
    —七六四九號自小客車牽走云云，其先後辯解不一致，而被告於本院審理時又自
    承王仲萍向綽號「進仔」要債及牽車抵債時，伊均在場，則其對上開自用小客車
    之來源當知之甚稔，何以會前後供述不一？又王仲萍雖證稱上開自用小客車係綽
    號「進仔」欠伊錢，交給伊用以抵債，然其與被告係朋友，其證詞不免偏頗，且
    果證人王仲萍與綽號「進仔」有金錢往來，顯見彼此間有相當之交情，何以未能
    提供綽號「進仔」之姓名、年籍、住址供法院查證？且若真是「進仔」將上開自
    用小客車交予王仲萍出售抵債，何以王仲萍未向「進仔」索取車子之使用執照等
    證件供過戶之用？此亦與常情有違，是證人王仲萍證詞之真實性仍有可疑，尚不
    能採為有利於被告之認定，參以被告駕駛上開自小客車為警查獲時，冒其兄「陳
    朝偉」之名應訊（此偽造署押部分業經原審判決，未經上訴，已告確定），果該
    車如其所言來源正當，焉需冒名應訊？是被告所為之上開否認及辯解，顯係卸責
    之詞，不足採信，被告竊盜犯行，罪證明確，堪予認定。
二、核被告所為，係犯刑法第三百二十條第一項之竊盜罪。原判決認被告之竊盜犯行
    無證據可資證明，而諭知被告無罪，尚有未洽，檢察官上訴指摘原判決此部分不
    當，為有理由，本院自應予以撤銷改判。又被告曾於民國八十七年間，因施用化
    學合成麻醉藥品安非他命罪，經臺灣高雄地方法院判處有期徒刑三月確定，尚未
    執行，不構成累犯。爰審酌被告之犯罪手段、所造成之損害，犯罪後否認犯行等
    一切情狀，量處如主文第二項所示之刑，並諭知易科罰金之折算標準。至於被告
    所有供本件竊盜用之鑰匙一支，因未扣案，為免將來執行之困難，故不予宣告沒
    收，併此明。
三、又被告犯罪後，刑法第四十一條第一項規定已於中華民國九十年一月四日修正，
    同年月十日經總統公布施行，其修正後之規定為：「犯最重本刑為五年以下有期
    徒刑之刑之罪，而受六個月以下有期徒刑或拘役之宣告，因身體、教育、職業、
    家庭之關係或其他正當事由，執行顯有困難者，得以一元以上三元以下折算一日
    ，易科罰金。但確因不執行所宣告之刑，難收矯正之效，或難以維持法秩序者，
    不在此限。」是被告犯罪後法律已變更，應依刑法第二條第一項前段之規定，比
    較新舊法結果，以新修正後之刑法第四十一條第一項規定較有利於被告，自應適
    用新修正後之刑法第四十一條第一項規定諭知易科罰金之標準，併此明。
據上論結，應依刑事訴訟法第三百六十九條第一項前段、第三百六十四條、第二百九
十九條第一項前段，刑法第二條第一項前段、第三百二十條第一項、修正後刑法第四
十一條第一項，罰金罰鍰提高標準條例第一條前段、第二條，判決如主文。
本案經檢察官郭振昌到庭執行職務。
中    華    民    國      九十      年       四       月   三十   日
                              臺灣高等法院高雄分院刑事第二庭
                                  審判長法官  曾永宗
                                        法官  邱永貴
                                        法官  鄭月霞
右正本證明與原本無異。
不得上訴。
                                      書記官  唐奇燕
中    華    民    國      九十      年       五       月    二    日
論罪法條：
刑法第三百二十條第一項
意圖為自己或第三人不法之所有，而竊取他人之動產者，為竊盜罪，處五年以下有期
徒刑、拘役或五百元以下罰金。
    Ｊ


司法院資訊處製作；財團法人民間司法改革基金會備份。
